【裁判字號】    97,消債更,86
【裁判日期】    971015
【裁判案由】    聲請更生程序
【裁判全文】
臺灣苗栗地方法院民事裁定            97年度消債更字第86號
聲  請  人  甲○○
(即債務人)              16.
上列當事人聲請消費者債務清理事件，本院裁定如下：
    主  文
更生之聲請及保全處分之聲請均駁回。
聲請費用由聲請人負擔。
    理  由
一、按債務人與金融機構協商成立者，不得聲請更生或清算，但
    因不可歸責於己之事由，致履行顯有重大困難者，不在此限
    ；本條例施行前，債務人依金融主管機關協調成立之中華民
    國銀行公會會員辦理消費金融案件無擔保債務協商機制與金
    融機構成立之協商，準用前項之規定，消費者債務清理條例
    第151 條第5 項、第6 項分別定有明文。又聲請更生或清算
    不合程式或不備其他要件者，法院應以裁定駁回之，但其情
    形可以補正者，法院應定期間先命補正，復為同條例第8 條
    所明定。
二、聲請意旨略以：其因消費借貸、自用住宅借款、信用卡或現
    金卡契約，對金融機構負擔債務，且有不能清償債務之情事
    ，前已向最大債權金融機構即台新商業銀行股份有限公司請
    求協商債務清償方案，達成一致性協商，約定每月還款新台
    幣（下同）32,230元，並依約還款2 期，然由於聲請人每月
    收入僅為23,762元，薪資所得顯不足清償與債權銀行間協商
    成立時所應還款之金額，堪認有不可歸責於聲請人之事由致
    履行顯有困難之情，而聲請准予裁定更生等語。
三、經查，本件聲請人聲請更生前，業與債權銀行間就消費金融
    案件無擔保債務，達成一致性協商，是聲請人聲請更生，自
    須符合「因不可歸責於己之事由致履行顯有重大困難」之要
    件，方為適法。惟查，聲請人固陳稱「95年度債務協商前，
    總負債約250 萬元，每月最低應繳就需約10萬元，所以參加
    協商機制，銀行開出每月繳款32,230元，如不答應就需繼續
    繳納每月10萬元之最低應繳金額，聲請人無奈下只能答應協
    商條件」云云，然依聲請人所提出任職台中縣私立優生托兒
    所出具之薪資證明，聲請人自95年間迄97年間之薪資均為每
    月23,762元，並無任何調整，而該協商條件既經當事人選擇
    並採為清償之方式，倘於協商成立後，並無其他不可歸責之
    情事發生，且因而導致債務之履行有顯著之困難，聲請人即
    應受該協議之拘束，而不可泛指協商條件嚴苛，即以之作為
    不可歸責於己之事由；況聲請人於協商當時，已然明知其每
    月薪資收入不足清償前開協商成立之金額，卻仍勉強與債權
    銀行成立協商，並在履行數月之後即行毀諾，其無法履行協
    商條件，顯有可歸責於自己之事由存在，是聲請人前開主張
    尚非可採。
四、據上所述，聲請人既無不可歸責於己致履行顯有重大困難之
    事由，而向本院更請更生，顯與消費者債務清理條例第151
    條第6 項之規定不符，且上開欠缺又屬無從補正，自應駁回
    其更生之聲請。又聲請人更生之聲請既經駁回，其保全處分
    之請求，即失所附麗，應併予駁回之，爰依前揭法條，裁定
    如主文。
中    華    民    國    97    年    10    月    15    日
                  民事庭  法  官  邱光吾
上為正本係照原本作成
如不服本裁定，應於裁定送達後10日內，以書狀向本院提出抗告
，並繳納抗告費新臺幣1,000元
中    華    民    國    97    年    10    月    15    日
                          書記官  林美黛


司法院資訊處製作；財團法人民間司法改革基金會備份。
